臺灣臺北地方法院民事簡易判決
111年度北簡字第5018號
原      告  蕭達惟
被      告  高斯洋
上列當事人間因違反個人資料保護法案件，原告提起刑事附帶民
事訴訟請求侵權行為損害賠償事件，經本院刑事庭裁定移送前來
（111年度審簡附民字第9號），本院於民國111年8月26日言詞辯
論終結，判決如下：
　　主　　　文
被告應給付原告新臺幣30,000元，及自民國110年11月23日起至
清償日止，按年息百分之5計算之利息。
原告其餘之訴駁回。
訴訟費用由被告負擔5分之1，餘由原告負擔。
本判決第一項得假執行。被告如以新臺幣30,000元為原告預供擔
保後，得免為假執行。
　　事實及理由
一、原告起訴主張略以：被告因懷疑其配偶即訴外人江依玲與原
    告間有不正常男女交往關係，於民國109年10月15日前某日
    ，趁原告騎乘車牌號碼000-0000號普通重型機車（下稱系爭
    機車）外出之機會，於不詳地點，伺機在系爭機車腳踏墊下
    方，擅自裝設GPS衛星追蹤器1個，透過GPS衛星追蹤器回傳
    定位功能，並搭配對應之APP軟體，傳送系爭機車所在位置
    資訊，以此方式無故竊錄原告非公開之動靜行止及狀態等活
    動，而直接或間接蒐集屬原告個人資料之社會活動，又利用
    所蒐集之上開資料，傳訊予江依玲表示知悉渠等動態，經江
    依玲轉知原告，原告因此於109年10月15日在系爭機車內尋
    獲GPS衛星追蹤器1個。嗣高斯洋復在系爭機車龍頭下方擅自
    裝設GPS衛星追蹤器1個，因系爭機車轉向不易，原告於109
    年10月27日在系爭機車內另尋獲GPS衛星追蹤器1個，原告乃
    報警處理，並將所尋獲之GPS衛星追蹤器2個交與警方扣案，
    而被告行為已侵犯原告隱私權且情節重大，爰依侵權行為之
    法律關係請求精神慰撫金等語，並聲明：被告應給付原告新
    臺幣（下同）160,000元，及自起訴狀繕本送達翌日起至清
    償日止，按年息5%計算之利息。
二、被告則以：被告與訴外人江依玲原為夫妻，原告與江依玲於
    109年6月7日凌晨1時許相偕吃宵夜，之後時常一同出遊，被
    告為蒐集原告與江依玲外遇之證據而裝設GPS衛星追蹤器，
    又原告請求金額過高等語，資為抗辯，並聲明：原告之訴駁
    回。
三、得心證之理由：
　㈠查被告於上開時、地，對原告竊錄非公開活動之行為等情，
    經臺灣臺北地方法院檢察署檢察官偵查後起訴，本院110年
    度審簡字第2135號、111審簡上字第88號刑事判決認被告所
    為係犯個人資料保護法第41條之非公務機關未於蒐集特定目
    的必要範圍內利用個人資料罪，處有期徒刑2月，如易科罰
    金，以新臺幣1,000元折算1日確定等情，有前揭刑事判決在
    卷可佐，則原告主張被告有對原告竊錄非公開活動之行為而
    侵害其隱私權，且情節重大一情，堪信為真實。
　㈡按因故意或過失，不法侵害他人之權利者，負損害賠償責任
    。又不法侵害他人之身體、健康、名譽、自由、信用、隱私
    、貞操，或不法侵害其他人格法益而情節重大者，被害人雖
    非財產上之損害，亦得請求賠償相當之金額。民法第184條
    第1項前段及第195條第1項前段，分別定有明文。次按，慰
    藉金之賠償須以人格權遭遇侵害，使精神上受有痛苦為必要
    ，其核給之標準固與財產上損害之計算不同，然非不可斟酌
    雙方身分資力與加害程度，及其他各種情形核定相當之數額
    （最高法院51年台上字第223號裁判要旨參照）。本件被告
    於上開時、地，對原告竊錄非公開活動之行為，係對原告之
    隱私所為不法之侵害，且其故意不法行為與被告所受隱私權
    之損害間具有相當因果關係，原告精神上自受有相當之痛苦
    ，當可請求精神上之損害賠償，依前揭說明，原告此項請求
    ，自應斟酌雙方身分資力與加害程度，及其他各種情形予以
    核定。查原告大學畢業、每月收入約30,000元、名下有1輛
    機車；而被告高職畢業，於大學修學分中，現無收入、獨自
    照顧小孩、名下有1輛汽車等情，業據兩造陳明在卷，並有
    兩造稅務電子閘門財產所得調件明細附卷可考。審酌兩造之
    身分、地位、經濟能力、原告所遭受被告竊錄非公開行動之
    情節等一切情狀，認為原告請求精神上之損害賠償以30,000
    元為適當，逾此範圍之請求，則不能准許。
四、綜上所述，原告依侵權行為損害賠償之法律關係，請求被告
    給付原告30,000元，及自起訴狀繕本送達翌日即110年11月2
    3日（附民卷第15頁）起至清償日止，按年息5%計算之利息
    ，洵屬有據，應予准許；逾此範圍之請求，為無理由，應予
    駁回。並依職權宣告原告勝訴部分得假執行，及被告得供擔
    保免為假執行。
五、本件係刑事附帶民事訴訟，而由本院刑事庭移送民事庭者，
    依刑事訴訟法第504條第2項之規定，免納裁判費，且至本件
    言詞辯論終結時，亦未發生其他訴訟費用，故無從確定訴訟
    費用之數額。惟依法仍應依民事訴訟法第79條規定，諭知訴
    訟費用之負擔，以備將來如有訴訟費用發生時，得以確定其
    數額，併予敘明。
中　　華　　民　　國　　111 　年　　9 　　月　　16　　日
　　　　　　　　　臺灣臺北地方法院臺北簡易庭
　　　　　　　　　　　　　　　法　官　蔡玉雪
以上為正本係照原本作成。
如不服本判決，應於判決送達後20日內向本庭提出上訴狀，並按
他造當事人之人數附繕本；如委任律師提起上訴者，應一併繳納
上訴審裁判費。
中　　華　　民　　國　　111 　年　　9 　　月　　16　　日
　　　　　　　　　　　　　　　書記官　陳黎諭